# 陈老师及各位老师：土地收储到政府所属的投资公司，如何核算？

提问人：燕赵歌舞 时间：2012-02-08 14:53:01
请教各位老师： 现有企业 2011 年末与地方政府成立的区域性开发投资公司（地方政府明文规定该区域的土地开发由这家公司负责，政府出资占50%以上比例）签订卖地协议（土地及地上附着物），协议价 2 亿元，其中签字后收取总价40%，办完过户手续后收取40%，拆迁完毕后收取尾款。企业在 2011 年末把 2 亿元都确认为收入，当时过户手续未完成。 请问 1 ：这是政策性拆迁么，可以使用解释 3 号第四条，还是视为一般商业行为？ 2 、如果是商业行为，能都确认为收入么？如果 2012 年能够办完过户，能作为资产负债表日后事项调整么？ 谢谢大家。

回答人：chenyiwei
由于该事项系由开发公司经办，款项并非来自财政预算资金，因此不可能使用解释 3 号中规定的第一种模式（为了社会公共利益目的而搬迁且补偿款来源于财政预算资金，可能产生资本公积）。 如果确系城镇规划等目的实施，则考虑到实施方的政府背景，则建议采用解释 3 号规定的第二种模式（企业收到除上述之外的搬迁补偿款，应当按照《企业会计准则第 4 号--固定资产》、《企业会计准则第 16 号--政府补助》等会计准则进行处理）。但在拆迁和过户尚未办理完毕的情况下，应当视为企业有实质性义务尚未履行，不能确认收益。如果后续在资产负债表日后办理完毕腾房交地和权证过户的，应作为资产负债表日后非调整事项处理，因为这并不代表资产负债表日已存在的状态。

提问人：zengfengxia 时间：2012-03-28 17:10:00
回复 chenyiwei 的帖子
请教陈版，解释 3 中所说的资本公积应当计入哪一个明细项下？能否转增资本？

回答人：chenyiwei
其他资本公积。但可以用于转增资本。

提问人：zengfengxia 时间：2012-03-28 20:37:55
再请教陈版，政策性搬迁确认的资本公积是不是应当属于其他综合收益？

回答人：chenyiwei
不属于。

提问人：zengfengxia 时间：2012-03-29 11:45:30
本质上政策性搬迁补偿也是对企业搬迁损失的补偿，补偿金额和实际损失的金额为什么说是政府的资本性投入？

回答人：chenyiwei
其实解释 3 号和原先的财企[2005]123号文有一定的继承关系，在一定程度上延续了原先的处理（当然也引入了新会计准则的部分要求）。计入资本公积就会计原理而言确实没有依据，只是以往惯例的延续而已。